臺灣板橋地方法院刑事判決　　　　　　　92年度訴字第2558號
公　訴　人　臺灣板橋地方法院檢察署檢察官
被　　　告　亥○○
　　　　　　　　　　難民證編號.
指定辯護人　本院公設辯護人　宙○○
被　　　告　戌○○
被　　　告　庚○○
選任辯護人　張至剛律師
上列被告因竊盜等案件，經檢察官提起公訴（92年度偵字第1551
3 號、第17797 號、第21805 號），本院判決如下：
    主  文
亥○○共同以犯竊盜罪為常業，累犯，處有期徒刑壹年拾月，並
於刑之執行前，令入勞動場所強制工作年。
亥○○被訴常業寄藏贓物罪暨牙保贓物罪部分均無罪。
戌○○共同連續寄藏贓物，處有期徒刑陸月，如易科罰金，以
佰元折算壹日；又共同連續牙保贓物，處有期徒刑伍月，如易科
罰金，以佰元折算壹日，扣案庚○○親自抄寫之交易明細表
紙均沒收；應執行有期徒刑拾月，如易科罰金，以佰元折算壹
日，扣案庚○○親自抄寫之交易明細表紙均沒收。
庚○○共同連續牙保贓物，處有期徒刑伍月，如易科罰金，以
佰元折算壹日，扣案庚○○親自抄寫之交易明細表紙均沒收。
    事  實
一、亥○○、戌○○、庚○○均為越南國人，亥○○與戌○○為
    兄弟關係，亥○○前以難民身分取得在臺灣地區之居留權，
    戌○○則於民國92年3 月15日持越南
    灣地區後，居留期限（15天）屆至後逾期未歸，而庚○○則
    與臺灣人民郭俊源結婚合法入境居留（已於94年間取得國民
    中於89年間因竊盜案件，經臺灣臺北地方法院以89年度易字
    第1194號判決判處有期徒刑4 月確定；於89年間因竊盜案件
    ，經臺灣士林地方法院以89年度訴字第533 號判決判處有期
    徒刑10月，經臺灣高等法院以90年度上訴字第2622號判決駁
    回上訴確定；於90年間因竊盜案件，經本院以90年度易字第
    2895號判決判處有期徒刑7 月，經臺灣高等法院以91年度上
    易字第236 號判決駁回上訴確定，並經臺灣高等法院以91年
    度聲字第668 號裁定就上開所宣告之刑（有期徒刑10月、7
    月）定其應執行刑為有期徒刑1 年3 月，且前揭所宣告之刑
    （有期徒刑4 月、1 年3 月）甫於92年2 月10日接續執行完
    畢（於本件構成累犯），然亥○○竟仍不知悔改，復與年籍
    姓名均不詳綽號「小馬」之成年男子為謀生活而意圖為自己
    不法之所有，共同基於恃竊盜為生之常業竊盜犯意聯絡，自
    92年6 月間起，攜帶客觀上可為兇器使用之螺絲起子等工具
    ，由綽號「小馬」之成年男子騎乘機車搭載亥○○尋找作案
    目標，後即由亥○○在旁把風，由綽號「小馬」之成年男子
    以持所攜帶之螺絲起子等工具破壞機車置物箱或趁被害人不
    注意之際之方式，竊取附表一所示之財物（被害人、犯罪時
    間、地點、遭竊財物詳如附表一所示）。得手後將所竊得之
    物朋分或變賣朋分，亥○○、綽號「小馬」之成年男子均以
    竊得財物或變賣所得賴以維生，並以之為常業。
二、戌○○明知姓名年籍不詳綽號「小馬」、「阿呆」之成年男
    子所交付之物品可能係來路不明之贓物，仍不違背其本意，
    基於概括犯意，自92年7 月間某日起至同年8 月15日16時許
    止，連續受綽號「小馬」、「阿呆」之人委託，將綽號「小
    馬」、「阿呆」之人所交付如附表一備註欄所示物品（除載
    明自三重市○○路扣得者外）及附表二寄藏贓物內容所示（
    除編號21之禮券、22、24、25、26者外）之財物，交予知情
    有犯意聯絡之庚○○而寄藏於庚○○位在臺北縣蘆洲市○○
    路280 巷5 號1 樓之住處內（其中有部分並經庚○○代為寄
    至越南後遭退回）。
三、承前，戌○○復與庚○○共同基於牙保之概括犯意聯絡，均
    明知可能係來路不明之贓物，仍不違背其本意，自92年8 月
    15日前一個月內某日（即92年7 月間）起，由亥○○將綽號
    「小馬」、「阿呆」之人所交付之手機持至臺北縣蘆洲市○○路之「越南小吃店」內交給庚○○前後計三次，再由庚○○轉介紹由午○○（另案偵辦中）在臺北縣三重市重新橋下
    之跳蚤市場販售，而共同牙保，所得款項扣除午○○佣金外
    ，共得新臺幣（下同）3 萬6 千2 百元，惟午○○僅交付8
    千7 百元予庚○○，庚○○再轉給戌○○，戌○○再交給綽
    號「小馬」、「阿呆」之人，其餘款項共計2 萬7 千5 百元
    則由午○○書寫交易明細表3 紙，並由庚○○親自照抄1 份
    共3 紙收執為憑，庚○○則從中獲得手機5 支、化妝品等物
    。
四、嗣於92年8 月15日22時30分許及同年月16日13時30分許，為
    警在臺北縣三重市○○街39號2 樓亥○○、戌○○之住處及
    臺北縣蘆洲市○○路280 巷5 號1 樓庚○○住處內，當場查
    獲並循線知悉上情，且查得如附表一備註欄、附表二寄藏贓
    物內容所示之物（業經發還），並扣得十字起子等工具1 批
    及庚○○所親自抄寫之交易明細表3 紙。
五、案經告訴人丁○○、Ｄ○○、Ｆ○○分別訴由臺北縣政府警
    察局板橋分局、永和分局先後報請臺灣板橋地方法院檢察署
    檢察官偵查起訴。
    理  由
壹、被告亥○○部分
甲、有罪部分（被訴竊盜罪部分）
一、訊據被告亥○○矢口否認有何竊盜犯行，辯稱：附表一備註
    欄所示物品都是綽號「小馬」之人一人所偷，伊並沒有一起
    去偷，伊於警詢中係因受到警察之恐嚇才承認，後於偵查中
    係因擔心被借提且誤以為檢察官與警察是一樣的，所以才沒
    有向檢察官提及被恐嚇之事，伊是要到法官時，才向法官講
    ，送審時伊是因為不知道什麼是「把風」，才向法官承認有
    把風行為云云。另辯護意旨略以：被告亥○○於警詢、偵查
    中之自白因非出於任意性，故無證據能力，另亦無積極證據
    證明被告亥○○有為竊盜犯行，且退步言之，被告亥○○有
    正當職業，亦非屬常業犯之情形云云。
二、經查：
  (一)被告亥○○雖抗辯稱係因於92年10月2 日經警借提時，受到
    借提員警之組長恐嚇，始承認有為本件竊盜犯行，嗣於偵查
    中又因誤以為檢察官與警察一樣，且擔心再被借提才未向檢
    察官表明遭恐嚇之事云云及辯護人另辯稱：該次借提並無發
    現新的事證，顯然係為取供而借提，則被告亥○○所辯，即
    非全然不足採信云云。惟由卷附偵查報告（見92年度偵字第
    15 513號卷第171 頁）及相關行動電話使用人查詢資料、被
    害人筆錄等可知，該次員警之借提乃係於循線查獲同案被告
    庚○○及案外人陳氏旺（另經為不起訴處分）後，取出大批
    手機等物，經由使用人資料查詢查得被害人，再經由向被害
    人查證，發現多為遭竊或搶或強盜之物。因此，為釐清相關
    證物之被害人身分及全案案情之連貫，始借提被告亥○○，
    並非如辯護人所稱，未發現新事證，專為取供而為之，是辯
    護人此部分所辯，顯有所誤會。至被告亥○○雖供稱係遭員
    警恐嚇，始自白有竊盜犯行云云，然姑不論被告亥○○就恐
    嚇之內容，前後供述不一（一下稱怕遭刑求，一下稱員警恐
    嚇要讓伊關不出來，後又改稱員警恐嚇要請越南公安去抓越
    南南的家人，擔心牽累家人才承認），已難採信，且經本院
    訊之證人即警員子○○亦證稱：「（審判長問：亥○○在十
    月二日借提到分局就竊盜部分有所承認，這部分的自白與被
    查獲當時亥○○供詞有不一樣，你清楚否？）我知道。……
    ……（審判長問：為何會有這樣轉變，就你知道部分請陳述
    ？）因為我們有查獲到許多行動電話，但查獲當時他（指被
    告亥○○）說是買的，後來因為陸陸續續有找到一些被害人
    且我們懷疑他為什麼需要這麼多手機，就問他買這麼多要做
    什麼，亥○○才說是破壞機車置物箱偷的。），…………（
    審判長問：從看守所借提出來，到回分局製作筆錄，期間有
    無對被告亥○○恐嚇或提到越南公安之事？）都沒有。……
    ……（審判長問：另二位同事陳文忠、吳宗年有無對亥○○
    在製作筆錄過程中或借提期間有無對亥○○恐嚇如不承認將
    要越南公安對其家人不利或要讓他關到死等？）沒有，因為
    我們有全程錄音。（審判長問：有無與越南公安合作的前例
    ？）沒有。只有外事部分涉及到翻譯會有通譯的合作。……
    ……（檢察官問：有無跟亥○○講到偵查中要講與警詢中一
    樣的話，否則要再借提出來？）沒有。…………（公設辯護
    人問：借提的目的為何？）再次問他這些贓物是如何取得的
    ，是偷的或是買的，我們要進一步確認。…………（公設辯
    護人問：借提有無次數限制？）如有新的證據我們就會再去
    借提，否則不會再去借提，至於有無次數限制則沒有。（公
    查？）沒有。我們只知道被告是越南人，被告的越南家在何
    處我們不清楚。…………（審判長問：借提當天你們刑事組
    長有無去提訊？製作筆錄當中你們刑事組長有無參與？）都
    沒有。」等語綦詳，佐以被告亥○○在台居留已十餘年，前
    後並有多次前科紀錄，對於檢察官與警察係屬不同的單位，
    當有所認識，而不致產生誤認，則其於借提後當日解還臺灣
    板橋地方法院檢察署經內勤檢察官訊問時，既未供稱遭員警
    恐嚇之事，甚且於之後（92年11月24日）承辦檢察官進行調
    查時，更表示係因為政府沒有補助，也沒有健保，逼不得已
    才犯案等語，可見被告供稱係因遭員警恐嚇，且擔心再被借
    提，始坦承竊盜犯行云云，均係事後意圖推卸罪責之詞，不
    足採信，亦即被告亥○○於警詢、偵查中之自白，應係出於
    其任意性所為，且與事實相符（詳後述），得為證據，合先
    敘明。
  (二)上揭事實一被告亥○○如何自92年6 月間起，夥同綽號「小
    馬」之人，攜帶客觀上可為兇器使用之螺絲起子等工具，由
    綽號「小馬」之人騎乘機車搭載被告亥○○尋找作案目標，
    後由被告亥○○在旁把風，綽號「小馬」之人持所攜帶之螺
    絲起子等工具破壞機車置物箱或趁被害人不注意之際，竊取
    他人財物等情（被害人、犯罪時間、地點、遭竊財物詳如附
    表一所示），業經被告亥○○於偵查中及本院送審訊問時供
    認綦詳（見92年度偵字第15513 號卷第251 頁起、本院卷(一)
    第28、29頁），核與告訴人Ｄ○○於警詢、偵查中之指訴；
    被害人Ｇ○○、鍾婉如、酉○○、丑○○、戊○○、壬○○
    、辰○○、Ｒ○○、寅○○、天○○於警詢、偵查中之指述
    內容均相符，並有領據8 紙、贓物認領保管單1 紙、贓證物
    領據2 紙、臺北縣政府警察局永和分局受理刑事案件報案三
    聯單暨受理各類案件紀錄表各1 紙、遭竊手機照片暨查獲現
    場照片（指臺北縣三重市○○路址）等在卷可稽。又被告亥
    ○○雖事後於本院第一次準備程序時改辯稱係因不懂什麼叫
    「把風」，以為「把風」是買贓物及收贓物才承認云云，惟
    由上開偵查筆錄中，被告亥○○已供稱：「（問：租金付法
    ？）我付6 千元，那對夫妻付6 千元，另小馬不付錢，因他
    跟我一起去作案（偷），我把風，他去偷（手法都是用工具
    即很像螺絲起子的物品），時間在92年6 月份開始，共犯下
    30幾件」等語（見同上偵查卷第252 頁反面），參酌被告亥
    ○○有多次竊盜前科，有臺灣高等法院被告全國前案紀錄表
    在卷可按，則被告亥○○焉有不知何謂「把風」之理？是被
    告亥○○上開所辯，應純屬事後翻異之詞，不足為採。
  (三)另辯護人雖以證人地○○之證詞為據，辯稱：於附表一所示
    部分案發時間，被告亥○○係在證人地○○所經營之麵包店
    上班，自不可能為竊盜行為云云，然依證人地○○所證述，
    被告亥○○係於92年6 月初為證人地○○所聘僱至同年8 月
    中為止，薪水包括加班費在內，每月4 萬5 千元，此與被告
    亥○○於92年8 月16日偵查中供稱：「（問：工作？）打零
    工，1 個月約3 萬元，但不穩定」及於本院時所供稱：「伊
    在麵包工廠工作，月薪5 萬元，是在被抓前1 個多月（按應
    係92年7 月間）在那裡工作」之情節均有所不符，則證人地
    ○○之證詞，是否屬實，已啟人疑竇，況且縱令證人地○○
    所言屬實，然其亦已證稱：被告亥○○平日上、下班並不需
    要簽退，而伊本身早上是在攪麵，中午作麵包，下午送貨，
    故被告每日下班時，伊並不一定會在店裡，有時候會去送貨
    等語，亦即證人地○○並無法證明被告亥○○於附表一所載
    案發時間均在其店內上班，是證人地○○之證詞亦不足為被
    告亥○○有利之認定，
  (四)再參以被告亥○○於本案經本院於93年3 月15日諭知交保候
    傳後，隨即再犯3 件竊盜案件（即移送併辦部分，見後述）
    ，而其犯罪手法則與本案如出一轍，均為持所攜帶之螺絲起
    子等工具破壞機車置物箱或趁被害人不注意之際加以竊取，
    益徵被告亥○○辯稱未為附表一所示犯行云云，係其事後飾
    詞狡辯之詞甚明。
  (五)綜上，參互以析，被告亥○○事後翻異前詞，辯稱：未為附
    表一所示之犯行云云，並不足採信，事證明確，被告亥○○
    此部分竊盜犯行洵堪認定。
三、按刑法上所謂常業犯，指反覆以同種類行為為目的之社會活
    動之職業性犯罪而言，至於犯罪所得之多寡，是否恃此犯罪
    為唯一之謀生職業，則非所問，縱令兼有其他職業，仍無礙
    於該常業犯罪之成立（最高法院85年台上字第510 號判例意
    旨參照）。查本案被告亥○○為越南難民，沒有辦法找工作
    ，且於附表一所示期間均無工作，因為無法維持生活，又積
    欠地下錢莊的錢，才與綽號「小馬」之人一起竊盜等情，業
    據被告亥○○供述在卷（見本院卷(一)第29頁）。至被告亥○○雖提出證人地○○所經營之「宏騏烘焙食品行」之在職證
    明書1 紙，以資證明其於92年6 月1 日起至92年8 月16日止
    間在證人地○○所經營之麵包店工作，惟證人地○○之證詞
    是否可信，已有疑問，如前所述，且縱令屬實，依上述最高
    法院判例意旨，於常業犯之認定亦無影響，辯護人辯護意旨
    徒以被告亥○○有正當職業，即認非屬常業犯云云，尚不足
    採。此外，復參酌被告亥○○共同竊盜次數達11次之多，竊
    得之贓物數量可觀，竊盜所得均變賣朋分花用，顯係藉竊取
    他人財物之方式營生，並以之為常業，是核被告亥○○與綽
    號「小馬」之人就事實一所載之共同持所攜帶之螺絲起子等
    工具破壞機車置物箱或趁被害人不注意之際，竊取如附表一
    所示之財物，其所為係犯刑法第322 條之常業竊盜罪。被告
    亥○○與綽號「小馬」之人就上開常業竊盜犯行間，具有犯
    意聯絡及行為分擔，為共同正犯。又被告亥○○前有多次竊
    盜、搶奪、準強盜前科，其中於89年間因竊盜案件，經臺灣
    臺北地方法院以89年度易字第1194號判決判處有期徒刑4 月
    確定；於89年間因竊盜案件，經臺灣士林地方法院以89 年
    度訴字第533 號判決判處有期徒刑10月，經臺灣高等法院以
    90年度上訴字第2622號判決駁回上訴確定；於90年間因竊盜
    案件，經本院以90年度易字第2895號判決判處有期徒刑7 月
    ，經臺灣高等法院以91年度上易字第236 號判決駁回上訴確
    定，並經臺灣高等法院以91年度聲字第668 號裁定就上開所
    宣告之刑（有期徒刑10月、7 月）定其應執行刑為有期徒刑
    1 年3 月，且前揭所宣告之刑（有期徒刑4 月、1 年3 月）
    甫於92年2 月10日接續執行完畢等情，有臺灣高等法院被告
    全國前案紀錄表1 份在卷可按，其於5 年之內，再犯本件有
    期徒刑以上之罪，為累犯，應依刑法第47條規定，加重其刑
    。爰審酌被告亥○○係以難民身分取得在臺居留權，竟不知
    珍惜，屢屢觸犯我國法律，素行不佳，有臺灣高等法院被告
    全國前案紀錄表在卷可稽，且為正值壯年之成年男子，不思
    以正途獲取金錢，而以竊盜方式滿足所需，惡性非輕且心態
    極為可議，復參酌其行竊之次數、犯罪後仍飾詞狡辯，不知
    悔改之態度等一切情狀，量處如主文第1 項所示之刑。
四、次查，依前所述，被告亥○○已有多次竊盜前科，竟仍不知
    悔改，顯見惡習已深，且係屬十八歲以上之竊盜犯，並以犯
    竊盜罪為常業，是為達矯治之目的，有令入勞動場所強制工
    作之必要，爰依竊盜犯贓物犯保安處分條例第3 條第1 項第
    2 款、第4 條、第5 條第1 項前段規定，宣告應於刑之執行
    前，令入勞動場所強制工作3 年。
五、至扣案之十字起子等工具1 批（包括鐵鎚1 支、十字起子1
    支、鋸子1 支、老虎鉗1 支、開手扳手1 支、梅花扳手1 支
    、方形戳刀2 支、圓形戳刀1 支、半圓形戳刀1 支、凌型戳
    刀1 支、Ｔ字型扳手2 支），既為被告亥○○否認為其所有
    ，且查無證據足資證明為被告亥○○或共犯綽號「小馬」之
    人所有，並供本件竊盜犯行所用，依法自尚無從予以宣告沒
    收，附此敘明。
乙、不另為無罪諭知部分
一、公訴意旨另以被告亥○○就附表三部分亦涉有竊盜罪嫌云云
    。惟按，犯罪事實，應依證據認定之，無證據不得認定犯罪
    事實。又不能證明被告犯罪者，應諭知無罪之判決，刑事訴
    訟法第154 條第2 項、第301 條第1 項分別定有明文。再按
    事實之認定，應憑證據，如未能發現相當證據，或證據不足
    以證明，自不能以推測或擬制之方法，以為裁判基礎。認定
    不利於被告之事實，須依積極證據，茍積極證據不足為不利
    於被告事實之認定時，即應為有利於被告之認定，更不必有
    何有利之證據。又認定犯罪事實所憑之證據，雖不以直接證
    據為限，間接證據亦包括在內；然而無論直接或間接證據，
    其為訴訟上之證明，須於通常一般之人均不致有所懷疑，而
    得確信其為真實之程度者，始得據為有罪之認定，倘其證明
    尚未達到此一程度，而有合理之懷疑存在時，即無從為有罪
    之確信，此有最高法院40年臺上字第86號、30年上字第816
    號、76年臺上字第4986號判例可資參照。
二、查本件公訴人認被告亥○○就附表三部分涉有竊盜犯行，無
    非係以被告亥○○於偵查中之自白及有該些物品扣案為據，
    然被告亥○○於本院調查、審理時已翻異前詞，且公訴人就
    附表三所示之物品究係何人所有？有無脫離本人之持有而移
    置於被告亥○○管理支配下之情形？又係因何原因處於被告
    亥○○之實力管理支配中？等等，均未加以舉證證明，參以
    依一般常情，破壞他人之持有關係而建立自己之新持有關係
    ，其手段可能是竊盜，可能是搶奪，亦可能是強盜，並無法
    一概而論，此外亦有可能是基於贈與或買賣等關係而取得他
    人之物，是縱令附表三所示之物品均係他人所有而於被告亥
    ○○之持有中，然被告亥○○究係因何原因而取得，在除附
    表三所示物品外，無其他積極證據足資佐證之情況下，單憑
    被告亥○○於偵查中之自白，本即難以認定，更何況被告亥
    ○○事後於本院調查、審理時復又推翻前供。是故附表三所
    示物品究否確係遭被告亥○○所竊盜，尚有疑義。此外，復
    查無其他積極證據足資認定被告亥○○就附表三所示物品有
    何公訴意旨所指之竊盜犯行，此部分不能證明被告亥○○犯
    罪，原應為無罪之諭知，惟公訴意旨認此部分與前開有罪部
    分有實質上一罪關係，爰不另為無罪之諭知，附此敘明。
丙、無罪部分（被訴贓物罪部分）
一、公訴意旨略以：被告亥○○與同案被告戌○○為謀生活而基
    於銷贓為業之犯意聯絡，自92年5 月1 日起，明知綽號「小
    馬」之人所持有如附表二、四所示財物（即原起訴書附表二
    所載部分），為綽號「小馬」之人因搶奪、竊盜或強盜所得
    之財物（被害人、被害時間、地點、損失財物詳如附表二、
    四所示），均係來路不明之贓物，竟均予以收受而寄藏在臺
    北縣三重市○○路39號2 樓之租屋處（由不知情之阮光寧出
    面向不知情之賴慧明所承租），被告亥○○並將綽號「小馬
    」之人所交付之部分贓物藏放在不知情之陳氏旺（另經為不
    起訴處分）位於臺北縣三重市○○路○ 段21巷5 弄7 號4 樓
    旨又以被告亥○○復與同案被告戌○○、庚○○共同基於牙
    保之概括犯意聯絡，於92年8 月15日之前1 個月內起，由被
    告亥○○將上開綽號「小馬」之人所交付因犯罪所得之行動
    電話連同其共同竊盜所得之行動電話均交由同案被告戌○○
    ，再由同案被告戌○○先後持至臺北縣蘆洲市○○路越南小
    吃店內轉交給同案被告庚○○3 次，而連續共同牙保轉介紹
    由案外人午○○（由臺灣板橋地方法院檢察署檢察官另案偵
    辦中）在臺北縣三重市重新橋下跳蚤市場銷贓，所得贓款扣
    除案外人午○○佣金外，共得新臺幣3 萬6 千2 百元，案外
    人午○○並將第一次銷贓變現之現金8 千7 百元交由同案被
    告庚○○再轉交回同案被告戌○○及被告亥○○，而第2 次
    及第3 次銷贓變現之現金分別為1 萬2 千4 百元及1 萬5 千
    1 百元，共計2 萬7 千5 百元則簽發交易明細表三紙，另由
    同案被告庚○○親抄一份（共三紙）收執為憑，所得贓款則
    由綽號「小馬」之人及被告亥○○、同案被告戌○○朋分，
    同案被告庚○○則從中獲得手機5 支、化妝品等物，因認被
    告亥○○另併涉有牙保贓物罪嫌云云（起訴書論罪法條欄就
    此部分有所漏引，惟業經公訴人當庭更正在卷，附此敘明）
    。
二、按犯罪事實，應依證據認定之，無證據不得認定犯罪事實。
    又不能證明被告犯罪者，應諭知無罪之判決，刑事訴訟法第
    154 條第2 項、第301 條第1 項分別定有明文。再按事實之
    認定，應憑證據，如未能發現相當證據，或證據不足以證明
    ，自不能以推測或擬制之方法，以為裁判基礎。認定不利於
    被告之事實，須依積極證據，茍積極證據不足為不利於被告
    事實之認定時，即應為有利於被告之認定，更不必有何有利
    之證據。又認定犯罪事實所憑之證據，雖不以直接證據為限
    ，間接證據亦包括在內；然而無論直接或間接證據，其為訴
    訟上之證明，須於通常一般之人均不致有所懷疑，而得確信
    其為真實之程度者，始得據為有罪之認定，倘其證明尚未達
    到此一程度，而有合理之懷疑存在時，即無從為有罪之確信
    （最高法院40年臺上字第86號、30年上字第816 號、76年臺
    上字第4986號判例參照）。
三、訊據被告亥○○堅決否認在臺北縣三重市○○路查獲之扣案
    物（即扣押物品目錄表第一批者），係受綽號「小馬」之人
    委託而代為寄藏，辯稱：綽號「小馬」、「阿呆」者，亦居
    否認有何牙保贓物犯行，辯稱：伊並不認識同案被告庚○○
    ，亦未曾交付任何物品予同案被告庚○○轉交案外人午○○
    出售，當初伊是為了保護伊弟弟（即同案被告）戌○○，才
    承認是伊所交付的等語。
四、經查，
  (一)就附表二部分，公訴人認被告亥○○涉犯常業寄藏贓物罪嫌
    ，無非係以有附表二寄藏贓物內容所載之物品扣案，且該些
    物品業經附表二所示之被害人於警詢中證稱分別係遭竊盜、
    搶奪、強盜之物，而被告亥○○又否認係其竊盜、搶奪及強
    盜所取得等語資為論據。惟參照卷附查獲員警所陳報之取贓
    地點（見本院卷(一)第184 頁起）及被害人之指認結果，附表
    二寄藏贓物內容欄所示之物品，或係自同案被告庚○○處所
    扣得，或為警於臺北縣三重市○○路39號2 樓查獲（詳如附
    表二備註欄所載），並無公訴意旨所指之「寄藏案外人陳氏
    旺處」之情形，且依被告亥○○之供述：臺北縣三重市○○
    路39號2 樓住址，尚有其他人包括綽號「小馬」、「阿呆」
    等人居住其內，此並與證人即同案被告戌○○暨證人即房東
    賴慧明所證述之情形相符，復有房屋租賃契約書1 份在卷可
    參（見92年度偵字第21805 號卷第186 頁起）。據此，雖附
    表二寄藏贓物內容欄所示之物品有部分（指編號21之禮券、
    22 、24 、25、26者）係在上址扣得，然該址既尚有他人居
    造辯稱上揭物品係綽號「小馬」、「阿呆」者所放，與伊無
    關等語，尚非全然不足採信。再者，被告亥○○另辯稱：伊
    並不認識同案被告庚○○，亦無交付任何物品予同案被告庚○○等語，經核與證人即同案被告庚○○所證述「是同案被
    告戌○○拿來寄放」之內容相符，參以同案被告戌○○亦已
    供稱：均係伊將「小馬」、「阿呆」等人所交付之物，放於
    同案被告庚○○處，伊哥哥即被告亥○○並不知情等語屬實
    ，是被告亥○○前揭所辯，亦堪採信，則於同案被告庚○○
    處所查獲如附表二寄藏贓物內容欄所示物品（指除編號21之
    禮券、22、24、25、26以外者）自與被告亥○○無關，公訴
    意旨認被告亥○○就該部分亦涉有寄藏贓物罪，容有誤會。
    另就附表四部分，公訴人雖以有附表四寄藏贓物內容所載之
    物品扣案為據，認被告亥○○就上揭部分亦涉有常業寄藏贓
    物罪嫌云云。惟公訴人就上述物品並未舉證證明係何人所失
    竊或何人遭搶、被強盜，則該些物品是否確實為贓物，即有
    疑義，自與刑法第349 條第2 項之寄藏贓物罪之構成要件不
    符。此外，復查無其他積極證據足資證明被告亥○○就附表
    二、四所示之贓物內容有公訴意旨所指之常業寄藏贓物犯行
    ，其此部分犯罪自屬不能證明，揆諸前揭說明，應為無罪之
    諭知，如主文第2 項所示。
  (二)公訴意旨雖認被告亥○○與同案被告戌○○、庚○○間就將
    綽號「小馬」之人所交付之手機，轉介紹由案外人午○○出
    售部分，涉有共同牙保贓物罪嫌云云，然訊之被告亥○○堅
    決否認有上揭犯行，辯稱：並不認識同案被告庚○○，亦無
    交付任何物品予同案被告庚○○轉交案外人午○○出售，是
    伊弟弟戌○○交給同案被告庚○○的，與伊無關等語，核與
    證人即同案被告戌○○於本院審理時證稱：手機是「小馬」
    、「阿呆」交給伊的，同案被告亥○○並不知情，也沒有叫
    伊要幫忙「小馬」、「阿呆」賣，是伊自己交給同案被告庚○○賣的，伊哥哥即同案被告亥○○並沒有叫伊交給同案被
    告庚○○賣等語相符，並與同案被告庚○○於本院審理時供
    稱：手機是同案被告戌○○所交付，被告亥○○並沒有交付
    手機給伊去賣等語一致，是被告亥○○上揭所辯，尚屬可信
    ，揆諸上揭說明，既無積極證據足認被告亥○○有公訴人所
    指之共同牙保贓物犯行，其該部分犯罪亦屬不能證明，應為
    無罪之諭知，如主文第2 項所示。
貳、被告戌○○部分
甲、有罪部分
一、訊據被告戌○○就員警於同案被告庚○○處所查獲之如附表
    一備註欄所示物品（除載明自三重市○○路扣得者外）及附
    表二寄藏贓物內容所載物品（除編號21之禮券、22、24、25
    、26部分外），均係綽號「小馬」、「阿呆」之人所交付，
    再由伊交給同案被告庚○○，而藏放於同案被告庚○○位於
    臺北縣蘆洲市之住處（其中有部分並經庚○○代為寄至越南
    而遭退回）之事實以及曾經先後3 次將綽號「小馬」、「阿
    呆」之人所交付之手機交給同案被告庚○○，再由同案被告
    庚○○轉介紹由案外人午○○在臺北縣三重市重新橋下之跳
    蚤市場販售之事實固坦承不諱，惟仍矢口否認有何贓物犯行
    ，辯稱：伊並不知道綽號「小馬」、「阿呆」之人所交付者
    為贓物云云。
二、經查：
  (一)如附表一備註欄所示物品（除載明自三重市○○路扣得者外
    ）及附表二寄藏贓物內容所載物品（除編號21之禮券、22、
    24、25、26部分外），均係告訴人Ｆ○○、被害人鍾婉如、
    酉○○、丑○○、戊○○、壬○○、Ｇ○○、寅○○、天○○、Ｊ○○、乙○○、Ｐ○○、Ｅ○○、Ｌ○○、玄○○、
    Ｏ○○、己○○、Ｉ○○、甲○○、Ｑ○○、卯○○、巳○○、黃○○、Ｋ○○、丙○○、申○○、Ｃ○○、Ｂ○○、
    宇○○、陳惠鈴分別於附表一、二所載時間、地點遭竊盜或
    搶奪之物之事實，業經告訴人Ｆ○○於警詢、偵查中指訴、
    被害人鍾婉如、酉○○、丑○○、戊○○、壬○○、Ｇ○○
    、寅○○、天○○、Ｊ○○、乙○○、Ｐ○○、Ｅ○○、Ｌ
    ○○、玄○○、Ｏ○○、己○○、Ｉ○○、甲○○、Ｑ○○
    、卯○○、巳○○、黃○○、Ｋ○○、丙○○、申○○、Ｃ
    ○○、Ｂ○○、宇○○於警詢、偵查中指述暨證人辛○○於
    警詢中證述屬實，並有領據暨贓證物領據共29紙、贓物認領
    保管單1 紙在卷可稽，是該些物品係屬贓物，足堪認定。
  (二)按刑法第349 條之贓物罪，固須行為人在行為之初，即認識
    該物為贓物始能成立，然此所謂贓物之認識，並不以明知之
    直接故意為限，即令對之具有概括性贓物之認識或預見而不
    違背其本意者，亦成立該罪。查被告戌○○對於如附表一備
    註欄所示物品（除載明自三重市○○路扣得者外）及附表二
    寄藏贓物內容所載物品（除編號21之禮券、22、24、25、26
    部分外），均係綽號「小馬」、「阿呆」之人所交付，再由
    伊放在同案被告庚○○位於臺北縣蘆洲市住處等情並不否認
    ，惟辯稱不知係贓物云云。然依被告戌○○所供稱：「（審
    判長問：小馬與阿呆從什麼時候開始把他們偷來、搶來的東
    西交給你去賣？）去年七月的時候，我住在我哥哥家裡，小
    馬跟阿呆就把偷來、搶來的東西叫我拿去賣，賣得的錢再還
    給我哥哥抵債，贓物是交給庚○○去賣，但還沒有拿到錢。
    （審判長問：如何知道東西是偷來、搶來的？）小馬、阿呆
    交給我1 包東西，裡面大部分都是行動電話，就有懷疑東西
    是偷來的。（審判長問：小馬跟阿呆交給你幾次？）1 包、
    1 包的東西3 次，都是去年七月在住的地方交給我。」等語
    （見本院卷(一)第134 頁、第135 頁），參酌綽號「小馬」、
    「阿呆」之人交付予被告戌○○之手機數量如此龐大，而被
    告戌○○復與渠等同住，對於渠等之身分是否有可能持有如
    此龐大數量之手機自當有所知悉。綜上，足見被告戌○○主
    觀上應有預見該些物品可能係屬贓物，且客觀上亦無足使被
    告戌○○確信該些物品非屬贓物之情狀，是被告戌○○自有
    贓物之認識，誠堪認定。被告戌○○所辯，委無足採。事證
    明確，被告戌○○有寄藏贓物犯行，堪以認定。
  (三)被告戌○○已坦承有將綽號「小馬」、「阿呆」之人所交付
    之手機，先後3 次交付給同案被告庚○○，由同案被告庚○○轉介紹給案外人午○○出售等情，核與同案被告庚○○所
    供述之內容相符，並有同案被告庚○○所親自抄寫之交易明
    細表3 紙扣案足資佐證（見92年度偵字第15513 號卷第56頁
    至58頁）。被告戌○○雖否認知悉為贓物云云，惟依被告戌
    ○○所供稱：「（審判長問：小馬與阿呆從什麼時候開始把
    他們偷來、搶來的東西交給你去賣？）去年七月的時候，我
    去賣，賣得的錢再還給我哥哥抵債，贓物是交給庚○○去賣
    ，但還沒有拿到錢。（審判長問：如何知道東西是偷來、搶
    來的？）小馬、阿呆交給我1 包東西，裡面大部分都是行動
    電話，就有懷疑東西是偷來的。（審判長問：小馬跟阿呆交
    給你幾次？）1 包、1 包的東西3 次。」等語（見本院卷(一)
    第134 頁、第135 頁），足徵被告戌○○對於該些手機可能
    係屬來路不明之物乙節已有所預見，仍不違背其本意而予以
    牙保，顯然已有贓物之認識，是被告戌○○牙保贓物之事證
    業臻明確，犯行亦堪認定。
三、被告戌○○知悉可能係來路不明之物，仍受綽號「小馬」、
    「阿呆」之人委託，將附表一備註欄所示物品（除載明自三
    重市○○路扣得者外）及附表二寄藏贓物內容所載物品（除
    編號21之禮券、22、24、25、26部分外）經由知情之同案被
    告庚○○藏放於同案被告庚○○位於臺北縣蘆洲市之住處（
    其中有部分並經庚○○代為寄至越南遭退回），核其所為，
    係犯刑法第349 條第2 項之寄藏贓物罪。公訴意旨雖認應依
    刑法第350 條之常業寄藏贓物罪處斷，惟按被告戌○○係於
    92年3 月15日始持越南
    署入出境管理局93年1 月30日函覆之被告戌○○旅客入出境
    紀錄表1 份在卷可參（見本院卷(一)第96頁），而被告戌○○
    來台時，其身上並有攜帶6 千多元美金，於查獲時，尚且還
    剩新臺幣十餘萬元等情，亦經被告戌○○及同案被告亥○○
    供述綦詳在卷，再參酌依被告戌○○所述：來台目的係為探
    視伊哥哥即同案被告亥○○，佐以被告戌○○完全不諳中文
    ，無法與人溝通，則被告戌○○主觀上是否有以犯贓物罪為
    謀生之職業之意思，誠有疑義，公訴人就此復未舉出確切證
    據以資證明，自難僅因被告戌○○有此犯行，且在台無正當
    職業，即以常業贓物罪相繩，是公訴意旨認應依刑法第350
    條之罪處斷，尚有未洽，然起訴基本社會事實相同，爰依法
    變更起訴法條。又被告戌○○另將綽號「小馬」、「阿呆」
    之人所交付之來路不明贓物，經由知情之同案被告庚○○轉
    介紹給案外人午○○，由案外人午○○在臺北縣三重市重新
    橋下之跳蚤市場販售，核其所為，係犯刑法第349 條第2 項
    之牙保贓物罪。被告戌○○與同案被告庚○○間就上開寄藏
    、牙保贓物犯行，分別有犯意聯絡及行為分擔，均為共同正
    犯。被告戌○○先後數次受託寄藏贓物犯行及先後3 次牙保
    贓物犯行，均時間緊密，各觸犯構成要件相同之罪名，顯均
    係基於概括犯意為之，均為連續犯，依刑法第56條規定，均
    應以一罪論，並均加重其刑。另公訴意旨雖未敘及被告戌○○就附表一備註欄所示物品（指除載明自三重市○○路扣得
    者外，其餘自同案被告庚○○處扣得部分），亦涉有寄藏贓
    物之犯行，然該部分事實與公訴人起訴之犯罪事實，既具有
    連續犯之裁判上一罪關係，應為起訴效力所及，自在本院所
    得審理之範圍，併此敘明。爰審酌被告戌○○持觀光
    台，竟不知自重，而為本件犯行，使綽號「小馬」、「阿呆
    」之人得以逃避追緝，助長社會不良歪風，且犯後仍不知悔
    改，飾詞狡辯，浪費我國司法資源，應予嚴懲，佐以其犯罪
    之動機、目的、手段，所為增加被害人回復損害之困難等一
    切之情狀，各量處如主文第3 項所示之刑及均諭知易科罰金
    之折算標準，並定其應執行之刑及諭知易科罰金之折算標準
    ，以示懲戒。扣案同案被告庚○○所親自抄寫之交易明細表
    3 紙，為共犯即同案被告庚○○所有，且因犯罪所得之物，
    均應依刑法第38條第1 項第3 款規定宣告沒收。
乙、不另為無罪諭知部分
一、公訴意旨另以：被告亥○○與同案被告亥○○為謀生活而基
    於銷贓為業之犯意聯絡，自92年5 月1 日起，明知綽號「小
    馬」之人所持有如附表二寄藏贓物內容所示（指編號21之禮
    券、22、24、25、26部分）及附表四所示財物，為綽號「小
    馬」之人因搶奪、竊盜或強盜所得之財物（被害人、被害時
    間、地點、損失財物詳如附表二、四所示），均係來路不明
    之贓物，竟均予以收受而寄藏在臺北縣三重市○○路39號2
    樓之租屋處，同案被告亥○○並將綽號「小馬」之人所交付
    之部分贓物藏放在不知情之陳氏旺（另經為不起訴處分）位
    於臺北縣三重市○○路○ 段21巷5 弄7 號4 樓住處內，因認
    被告戌○○就上開所示部分亦涉有常業寄藏贓物罪嫌云云。
    惟按犯罪事實，應依證據認定之，無證據不得認定犯罪事實
    。又不能證明被告犯罪者，應諭知無罪之判決，刑事訴訟法
    第154 條第2 項、第301 條第1 項分別定有明文。再按事實
    之認定，應憑證據，如未能發現相當證據，或證據不足以證
    明，自不能以推測或擬制之方法，以為裁判基礎。認定不利
    於被告之事實，須依積極證據，茍積極證據不足為不利於被
    告事實之認定時，即應為有利於被告之認定，更不必有何有
    利之證據。又認定犯罪事實所憑之證據，雖不以直接證據為
    限，間接證據亦包括在內；然而無論直接或間接證據，其為
    訴訟上之證明，須於通常一般之人均不致有所懷疑，而得確
    信其為真實之程度者，始得據為有罪之認定，倘其證明尚未
    達到此一程度，而有合理之懷疑存在時，即無從為有罪之確
    信，亦有最高法院40年臺上字第86號、30年上字第816 號、
    76年臺上字第4986號判例參照。
三、訊據被告戌○○堅決否認在臺北縣三重市○○路查獲之扣案
    物（即扣押物品目錄表第一批者），係受綽號「小馬」之人
    委託而代為寄藏，辯稱：綽號「小馬」、「阿呆」者，亦居
四、經查，
  (一)就附表二寄藏贓物內容所示編號21之禮券、22、24、25、26
    部分，公訴人認被告戌○○亦涉犯常業寄藏贓物罪嫌，無非
    係以有上開物品扣案，且該些物品業經被害人於警詢中證稱
    分別係遭竊盜、搶奪、強盜之物，而被告戌○○又否認為其
    所竊盜、搶奪及強盜等語資為論據。惟依被告戌○○之供述
    ：臺北縣三重市○○路39號2 樓住址，尚有其他人包括綽號
    「小馬」、「阿呆」等人居住其內，此並與同案被告亥○○
    之供述、證人賴慧明之證述情形相符，復有房屋租賃契約書
    1 份在卷可參。據此，雖附表二寄藏贓物內容編號21之禮券
    、22、24、25、26部分之物品係在上址扣得，然該址既尚有
    他人一起居住其內，自無法單憑在該址查獲乙節，即遽認係
    為被告戌○○所寄藏，亦即被告戌○○辯稱上揭物品係綽號
    「小馬」、「阿呆」者所放，與伊無關等語，尚非全然不足
    採信。另就附表四部分，公訴人雖以有附表四寄藏贓物內容
    所載之物品扣案為據，認被告戌○○就上揭部分亦涉有常業
    寄藏贓物罪嫌云云。惟公訴人就上述物品並未舉證證明係何
    人所失竊或何人遭搶、被強盜，則該些物品是否確實為贓物
    ，即有疑義，自與刑法第349 條第2 項之寄藏贓物罪之構成
    要件不符。此外，復查無其他積極證據足資證明被告亥○○
    就附表二寄藏贓物內容編號21（指禮券部分）、22、24、25
    、26所示之贓物及附表四所示之贓物內容有公訴意旨所指之
    常業寄藏贓物犯行，此部分犯罪自屬不能證明，揆諸前揭說
    明，原應為無罪之諭知，惟公訴意旨認此部分與前開有罪部
    分有實質上一罪關係，爰不另為無罪之諭知，併此敘明。
、被告庚○○部分
甲、有罪部分
一、訊據被告庚○○對於先後3 次將同案被告戌○○所交付之手
    機，轉介紹給案外人午○○，由案外人午○○在臺北縣三重
    市重新橋下之跳蚤市場販售之事實固坦承不諱，惟矢口否認
    有牙保贓物犯行，辯稱：伊不知道同案被告戌○○所交付之
    手機係為贓物，同案被告戌○○於交付之時，亦未告知係屬
    贓物云云。
二、按我刑法上贓物罪之成立，不論行為人其行為態樣為何，要
    皆以行為人於主觀上認識該物係屬贓物為必要，且依前所述
    ，所謂贓物之認識，包括預見而不違背其本意之情形在內。
    又因上開主觀狀態係存在於行為人本身，除非行為人自白此
    一犯罪主觀構成要件，否則於訴訟上欲探究行為人有無此種
    贓物之主觀認識，類皆以情況證據為認定該主觀犯意之證據
    方法，且「訴訟法之證明及認定事實，乃歷史之證明及推論
    ，與自然科學上之實驗證明不同，後者得以實驗求證完全一
    致或符合，然前者僅綜合事後之諸事證，以推論高度之蓋然
    性，其推論所得之概括認定，通常之人皆可確信為真實而無
    庸置疑即足。」（最高法院84年度台上字第5129號判決意旨
    參照）。查被告庚○○對於曾經先後3 次將同案被告戌○○
    所交付之手機，轉介紹給案外人午○○，由案外人午○○在
    臺北縣三重市重新橋下之跳蚤市場販售之事實並不否認，且
    有被告庚○○所親自抄寫之交易明細表3 紙扣案可稽（見92
    年度偵字第15513 號卷第56頁至58頁），惟辯稱：並不知悉
    同案被告戌○○所交付者為贓物云云。經查：
  (一)依被告庚○○於偵查中供稱：同案被告戌○○並不認識案外
    人午○○，是伊先認識案外人午○○的，因同案被告戌○○
    表示想賣手機，但不知何人在賣，伊即告訴同案被告戌○○
    在三重重新橋下有1 名越南女子叫「阿玉」在賣中古手機，
    因同案被告戌○○不認識路，也不會說國語，沒辦法自行到
    重新橋下找「阿玉」等語，可見被告庚○○於警詢、偵查時
    辯稱：以為同案被告戌○○為買賣中古手機之商人云云，係
    屬意圖卸責之詞，蓋同案被告戌○○既不認識路，且無法說
    國語，甚且依證人戌○○所言，伊並不懂手機價錢，也不懂
    手機的型式、廠牌（見本院卷(二)第90頁），又如何能夠從事
    中古手機之買賣？況被告庚○○已供述：同案被告戌○○說
    他在做麵包等語（見92年度偵字第15 513號卷第87頁），益
    見所辯不足採信。
  (二)承前，同案被告戌○○既非中古手機買賣商，卻於不到2 個
    月時間內，即交付種類繁多（依被告庚○○親自所抄寫之紀
    錄可知）、數量龐大（高達40餘支）之手機，復無一般通訊
    行出具之來源證明，而要求被告庚○○代為尋找對象銷售，
    被告庚○○豈有不知係屬贓物之理。況一般人購買手機均是
    向通訊行購買，而被告庚○○亦供稱：伊有使用手機，是去
    店裡面買到，該店內有很多手機在賣等語（見92年度偵字第
    17797 號卷第97頁），則按諸常理，若被告庚○○對於同案
    被告戌○○所交付之手機來源不清楚或無懷疑，為何捨向通
    訊行兜售之方式而不為？此亦顯有違常情。
  (三)證人即同案被告戌○○於本院審理時雖證稱：伊把手機交給
    被告庚○○時，只有跟被告庚○○說手機是2 位朋友欠伊哥
    哥的錢，託伊拿手機去賣掉還錢，伊不知道去哪裡賣，「小
    馬」、「阿呆」拿手機給伊時，伊也沒有想到有什麼問題，
    只有想到要賣掉還錢云云，惟此非但與被告庚○○於警詢暨
    偵查中供稱：以為同案被告戌○○是買賣中古手機之商人，
    並不知道同案被告戌○○所交付之手機如何來云云相互矛盾
    ，甚且亦與其自己供稱：「（審判長問：小馬與阿呆從什麼
    時候開始把他們偷來、搶來的東西交給你去賣？）去年七月
    的時候，我住在我哥哥家裡，小馬跟阿呆就把偷來、搶來的
    東西叫我拿去賣，賣得的錢再還給我哥哥抵債，贓物是交給
    庚○○去賣，但還沒有拿到錢。（審判長問：如何知道東西
    是偷來、搶來的？）小馬、阿呆交給我1 包東西，裡面大部
    分都是行動電話，就有懷疑東西是偷來的。」等語（見本院
    卷(一)第134 頁）有所齟齬，足徵證人即同案被告戌○○上開
    證稱之內容，應係屬事後意圖迴護被告庚○○之詞，自不足
    為採。
  (四)綜上，被告庚○○牙保購買手機之對象並不尋常，而同案被
    告戌○○之身分與持有該些手機之地位亦非屬相當，被告庚○○對非屬中古手機買賣商之同案被告戌○○欲出售該些手
    機，對同案被告戌○○何以會持有如此多之手機？又同案被
    告戌○○何以要出賣該些手機？其有無處分該些手機之權限
    ？等問題，皆未要求同案被告戌○○為合理之說明，顯有違
    一般經驗法則等情況證據，應可認定被告庚○○於牙保轉介
    紹給案外人午○○時，其主觀上對其所牙保之物應有贓物之
    認識無疑，而本院依上述情況證據以之推論而認定被告庚○○於其牙保當時有贓物之認識，不僅已使本院確信被告庚○○有此主觀犯罪構成要件之高度蓋然性，且依上述情況證據
    ，一般國民亦可確信本院所認定被告庚○○於其牙保當時有
    贓物之認識乙節為真實，是依上開最高法院判決意旨，被告
    庚○○及選任辯護人辯稱被告庚○○並無贓物認識云云，尚
    難認為可採。事證明確，被告庚○○之牙保犯行，堪以認定
    。
三、核被告庚○○所為，係犯刑法第349 條第2 項之牙保贓物罪
    。被告庚○○與同案被告戌○○間就上揭犯行具有犯意聯絡
    及行為分擔，為共同正犯。被告庚○○先後3 次將同案被告
    戌○○所交付之贓物轉介紹給案外人午○○，由案外人午○○在臺北縣三重市重新橋下之跳蚤市場販售之牙保犯行，時
    間緊密，所犯犯罪構成要件相同，顯係基於概括犯意反覆為
    之，為連續犯，應依刑法第56條規定，以一罪論，並加重其
    刑。爰審酌被告庚○○係因貪圖小利，始為同案被告戌○○
    所利用，且所得利益微薄，兼衡其智識程度、犯罪之動機、
    目的、手段，所為造成司法警察機關追贓之困難，助長竊盜
    等財產犯罪之發生頻率以及犯後並未坦承全部犯行等一切情
    狀，量處如主文第4 項所示之刑，並諭知易科罰金之折算標
    準，以資懲儆。扣案被告庚○○所親自抄寫之交易明細表3
    紙為被告庚○○所有，且因犯罪所得之物，均應依刑法第38
    條第1 項第3 款規定宣告沒收。
乙、另行偵辦部分
    至附表一備註欄所示物品（除載明自三重市○○路扣得者外
    ）及附表二寄藏贓物內容所載物品（除編號21之禮券、22、
    24、25、26部分外），既均係自被告庚○○之住處查獲，且
    該些物品皆係屬附表一、二所示之被害人所有而遭竊盜、搶
    奪者，業經附表一、二所示之被害人指稱明確，復參酌上開
    所述情節，則被告庚○○對於該些物品係屬來路不明之贓物
    亦應有所認識。易言之，被告庚○○就上揭涉嫌寄藏贓物部
    分，顯然與同案被告戌○○有犯意聯絡及行為分擔，為共同
    正犯，惟公訴意旨對被告庚○○就上開涉案部分並未起訴，
    本院自無從加以審究，應由檢察官另行依法處理，併予敘明
    。
肆、移送併辦部分
一、公訴人93年度偵字第14932 號移送併辦意旨略以：被告亥○○意圖為自己不法之所有，於93年9 月9 日19時30分許，在
    臺北縣中和市○○街29巷內黃昏市場中，竊取告訴人Ｍ○○
    置於機車上之皮包1 個（內有1 千2 百7 拾6 元、行動電話
    1 支、金融卡12張、
    逃逸。嗣為告訴人Ｍ○○發覺後報警，而於同日19時45分許
    ，在臺北縣中和市○○路、大仁街口當場查獲，因認被告亥
    ○○涉犯刑法第320 條第1 項之竊盜罪，並與本案業經起訴
    部分有連續犯之裁判上一罪關係，而請求本院併案審理云云
    。惟查，本案業經起訴部分之犯罪時間係在92年六月至八月
    間，而上揭被告亥○○竊取告訴人Ｍ○○之財物，所為竊盜
    犯行時間則係在93年9 月9 日，兩者時間相距超過1 年，且
    期間被告亥○○並經臺灣板橋地方法院檢察署檢察官及本院
    羈押長達近7 個月，嗣於93年3 月15日經諭知交保候傳，始
    再為上揭犯行，顯然被告亥○○係另行起意，而非基於概括
    犯意為之，非連續犯，本院無從併予審理，應退回公訴人另
    行依法處理。
二、臺灣士林地方法院檢察署檢察官93年度偵字第10359 號移送
    併辦意旨略以：被告亥○○意圖為自己不法之所有，先於93
    年7 月28日17時40分許，趁被害人癸○○將車號DMU-628 號
    機車停放在臺北市○○區○○路66巷57號前而下車購物之際
    ，竊取機車置物箱內之皮包1 個。又於93年8 月19日18時許
    ，趁告訴人Ｎ○○將車號DOW-609 號機車停放在臺北市○○
    路66巷37號前而下車購物時，竊取機車置物箱內之皮包1 個
    ，嗣為警查獲，因認被告亥○○涉犯刑法第320 條第1 項之
    竊盜罪，並與本案業經起訴部分有連續犯之裁判上一罪關係
    ，而請求本院併案審理云云。惟查，本案業經起訴部分之犯
    罪時間係在92年六月至八月間，而上揭被告亥○○竊取被害
    人癸○○、告訴人Ｎ○○之財物，所為竊盜犯行時間則係在
    93年7 月、8 月間，兩者時間相距將近1 年，且如上所述，
    期間被告亥○○並曾遭羈押長達近7 個月，嗣於93年3 月15
    日始經諭知交保候傳，方再為上揭犯行，足見被告亥○○應
    亦係另行起意為之，非為連續犯，本院自亦無從併予審理，
    應退回由臺灣士林地方法院檢察署檢察官另行處理，以上均
    附此敘明。
據上論斷，應依刑事訴訟法第299 條第1 項前段、第300 條、第
301 條第1 項，刑法第28條、第56條、第322 條、第349 條第2
項、第47條、第41條第1 項前段、第2 項、第51條第5 款、第38
條第1 項第3 款，罰金罰鍰提高標準條例第1 條前段、第2 條，
竊盜犯贓物犯保安處分條例第3 條第1 項第2 款、第4 條、第5
條第1 項前段，判決如主文。
本案經檢察官程秀蘭到庭執行職務。
中　　華　　民　　國　　94　　年　　3 　　月　　31　　日
                  刑事第十庭  審判長法　官  高奕驤
                                    法  官  曾正耀
                                    法  官  黃若美
以上正本證明與原本無異
如不服本判決，應於判決送達後十日內向本院提出上訴狀 (應附
繕本) ，上訴於臺灣高等法院。
                                    書記官  曹秋冬
中　　華　　民　　國　　94　　年　　3 　　月　　31　　日
附錄本案論罪科刑法條全文：
中華民國刑法第322條
以犯竊盜罪為常業者，處一年以上七年以下有期徒刑。
中華民國刑法第349條
收受贓物者，處三年以下有期徒刑、拘役或五百元以下罰金。
搬運、寄藏、故買贓物或為牙保者，處五年以下有期徒刑、拘役
或科或併科一千元以下罰金。
因贓物變得之財物，以贓物論。
附表一（被告亥○○與綽號「小馬」共同犯竊盜罪部分）
┌──┬───┬────┬────┬────┬─────┬─────┐
│編號│被害人│犯罪時間│犯罪地點│犯罪手段│財物損失  │   備註   │
├──┼───┼────┼────┼────┼─────┼─────┤
│ １ │鍾婉如│92年6月1│臺北縣永│自機車置│SAMSUNG牌 │SAMSUNG牌 │
│    │      │8日20時 │和市得和│物箱內竊│行動電話1 │行動電話1 │
│    │      │        │路303號 │盜      │支（序號35│支自陳氏麗│
│    │      │        │前      │        │0000000000│處扣得。  │
│    │      │        │        │        │282）。   │          │
├──┼───┼────┼────┼────┼─────┼─────┤
│ ２ │酉○○│92年6月2│臺北市重│被害人購│女用皮包、│SANYO牌行 │
│    │      │5日     │慶北路2 │物時失竊│行動電話2 │動電話，門│
│    │      │        │        │        │支（其中一│號00000000│
│    │      │        │        │        │支為SANYO │35自庚○○│
│    │      │        │        │        │牌，門號09│處扣得，即│
│    │      │        │        │        │00000000號│第2批編號1│
│    │      │        │        │        │）。      │62。      │
├──┼───┼────┼────┼────┼─────┼─────┤
│ ３ │丑○○│92年7月2│桃園縣中│被害人購│PHILIPS牌 │自庚○○處│
│    │      │日18時  │壢市中園│物時失竊│行動電話1 │扣得，即第│
│    │      │        │路20號前│        │支（序號35│2批編號159│
│    │      │        │        │        │0000000000│。        │
│    │      │        │        │        │620）。   │          │
├──┼───┼────┼────┼────┼─────┼─────┤
│ ４ │戊○○│92年7月2│臺北縣新│自機車置│手提包、現│OKWAP牌行 │
│    │      │5日17時3│莊市幸福│物箱內竊│金8000元、│動電話1支 │
│    │      │0分許   │路與福壽│盜      │OKWAP行動 │，自庚○○│
│    │      │        │街口    │        │電話1支（ │處之越南退│
│    │      │        │        │        │序號350876│回包裹內扣│
│    │      │        │        │        │000000000 │得，即第4 │
│    │      │        │        │        │）等物。  │批編號2   │
├──┼───┼────┼────┼────┼─────┼─────┤
│ ５ │壬○○│92年8月4│臺北市興│自機車置│手提包、現│PHS行動電 │
│    │      │日20時  │隆路2段9│物箱內竊│金4000餘元│話，門號09│
│    │      │        │4號前   │盜      │、行動電話│00000000號│
│    │      │        │        │        │2支（其中1│1支自阮氏 │
│    │      │        │        │        │支為PHS行 │春處扣得，│
│    │      │        │        │        │動電話，門│即第2批編 │
│    │      │        │        │        │號00000000│號56      │
│    │      │        │        │        │48號）等物│          │
│    │      │        │        │        │。        │          │
├──┼───┼────┼────┼────┼─────┼─────┤
│ ６ │辰○○│92年8月4│臺北市興│自機車置│褐色手提袋│自三重市三│
│    │      │日20時  │隆路2段9│物箱內竊│1只。     │陽路扣得，│
│    │      │        │4號前   │盜      │          │          │
├──┼───┼────┼────┼────┼─────┼─────┤
│ ７ │Ｒ○○│92年8月5│臺北縣新│自機車置│女用背包、│自三重市三│
│    │      │日      │莊市富國│物箱內竊│現金2000元│陽路扣得，│
│    │      │        │路附近  │盜      │、MOTOROLA│即第1批編 │
│    │      │        │        │        │牌行動電話│號1       │
│    │      │        │        │        │1支（序號4│          │
│    │      │        │        │        │0000000000│          │
│    │      │        │        │        │8290）等物│          │
│    │      │        │        │        │。        │          │
├──┼───┼────┼────┼────┼─────┼─────┤
│ ８ │Ｇ○○│92年8月7│臺北市樂│自機車置│黑色背包、│PHS行動電 │
│    │      │日19時許│業街內  │物箱內竊│證件、PHS │話1支（門 │
│    │      │        │        │盜      │行動電話（│號00000000│
│    │      │        │        │        │門號096815│56號）自阮│
│    │      │        │        │        │4156號）1 │氏春處扣得│
│    │      │        │        │        │支等物。  │，即第2批 │
│    │      │        │        │        │          │編號62    │
├──┼───┼────┼────┼────┼─────┼─────┤
│ ９ │寅○○│92年8月1│臺北縣三│被害人購│女用皮包、│NOKIA牌行 │
│    │      │3日19時2│重市力行│物時被竊│現金700元 │動電話1支 │
│    │      │0分許   │路與忠孝│        │、NOKIA牌 │（序號3500│
│    │      │        │路口    │        │行動電話1 │0000000000│
│    │      │        │        │        │支（序號35│9）自阮氏 │
│    │      │        │        │        │0000000000│春處扣得，│
│    │      │        │        │        │809）等物 │即第2批編 │
│    │      │        │        │        │。        │號73      │
├──┼───┼────┼────┼────┼─────┼─────┤
│ 10 │天○○│92年8月1│臺北市東│被害人購│女用皮包、│NOKIA牌行 │
│    │      │4日     │湖國小附│物時被竊│現金12000 │動電話1支 │
│    │      │        │近市場  │        │元、NOKIA │（序號3501│
│    │      │        │        │        │牌行動電話│0000000000│
│    │      │        │        │        │1支（序號 │3）自阮氏 │
│    │      │        │        │        │0000000000│春處扣得，│
│    │      │        │        │        │65883）等 │即第2批編 │
│    │      │        │        │        │物。      │號68      │
├──┼───┼────┼────┼────┼─────┼─────┤
│ 11 │Ｄ○○│92年8月1│臺北縣土│自機車置│紅色皮包、│SAGEN牌行 │
│    │      │5日8時30│城市中央│物箱內竊│證件、SAGE│動電話1支 │
│    │      │分許    │路1段貨 │盜      │N牌行動電 │（序號3323│
│    │      │        │饒郵局前│        │話1支（序 │0000000000│
│    │      │        │        │        │號00000000│7）自三重 │
│    │      │        │        │        │0000000） │市○○路扣│
│    │      │        │        │        │等物。    │得，即第1 │
│    │      │        │        │        │          │批編號5   │
└──┴───┴────┴────┴────┴─────┴─────┘
附表二（被告戌○○與被告庚○○共同犯寄藏贓物罪部分；被告
        庚○○部分未經起訴）
┌──┬───┬────┬────┬────┬─────┬─────┐
│編號│被害人│被竊（搶│被竊（搶│財物損失│寄藏贓物之│  備註    │
│    │      │、強盜）│、強盜）│        │內容      │          │
│    │      │時間    │地點    │        │          │          │
├──┼───┼────┼────┼────┼─────┼─────┤
│ １ │Ｊ○○│92年1月1│臺北縣中│女用手提│PHS行動電 │自庚○○處│
│    │      │0日16時 │和市員山│包、現金│話（門號09│扣得，即第│
│    │      │許被竊  │路300號 │5000元、│00000000）│2批編號57 │
│    │      │        │附近被竊│PHS行動 │1支。     │          │
│    │      │        │        │電話1支 │          │          │
│    │      │        │        │（門號09│          │          │
│    │      │        │        │00000000│          │          │
│    │      │        │        │）等物。│          │          │
├──┼───┼────┼────┼────┼─────┼─────┤
│ ２ │乙○○│92年1月1│臺北縣新│背包、現│PHS行動電 │自庚○○處│
│    │      │4日18時1│莊市四維│金20餘萬│話1支（門 │扣得，即第│
│    │      │0分許被 │路129號 │元、美金│號00000000│2批編號55 │
│    │      │竊      │附近被竊│35000元 │79）。    │          │
│    │      │        │        │、PHS行 │          │          │
│    │      │        │        │動電話1 │          │          │
│    │      │        │        │支（門號│          │          │
│    │      │        │        │00000000│          │          │
│    │      │        │        │79）等物│          │          │
│    │      │        │        │。      │          │          │
├──┼───┼────┼────┼────┼─────┼─────┤
│ ３ │Ｆ○○│92年1月1│臺北縣新│背包、書│PHS行動電 │自庚○○處│
│    │      │5日10時 │店市北新│、PHS行 │話1支｛門 │扣得，即第│
│    │      │許被搶  │路1段附 │動電話1 │號00000000│2批編號46 │
│    │      │        │近被搶  │支（門號│80）      │          │
│    │      │        │        │00000000│          │          │
│    │      │        │        │80）。  │          │          │
├──┼───┼────┼────┼────┼─────┼─────┤
│ ４ │Ｐ○○│92年2月2│臺北縣三│女用手提│PHS行動電 │自庚○○處│
│    │      │4日23時3│重市重陽│包、現金│話1支（門 │扣得，即第│
│    │      │0分許被 │路3段3號│2000元、│號00000000│2批編號48 │
│    │      │竊      │附近被竊│PHS行動 │55）。    │          │
│    │      │        │        │電話1支 │          │          │
│    │      │        │        │（門號09│          │          │
│    │      │        │        │00000000│          │          │
│    │      │        │        │）等。  │          │          │
├──┼───┼────┼────┼────┼─────┼─────┤
│ ５ │Ｅ○○│92年3月1│臺北縣板│皮包、PH│PHS行動電 │自庚○○處│
│    │      │5日17時 │橋市四川│S行動電 │話1支（門 │扣得，即第│
│    │      │被竊    │路1段與 │話1支（ │號00000000│2批編號61 │
│    │      │        │館前東路│門號0968│33）。    │          │
│    │      │        │口被竊  │261333）│          │          │
│    │      │        │        │等      │          │          │
├──┼───┼────┼────┼────┼─────┼─────┤
│ ６ │Ｌ○○│92年4月2│臺北市康│女用手提│PHS行動電 │自庚○○處│
│    │      │日12時許│寧路與星│包、現金│話1支（門 │扣得，即第│
│    │      │被竊    │雲街口被│5萬元、P│號00000000│2批編號47 │
│    │      │        │竊      │HS行動電│23）。    │          │
│    │      │        │        │話1支（ │          │          │
│    │      │        │        │門號0968│          │          │
│    │      │        │        │067223）│          │          │
│    │      │        │        │等。    │          │          │
├──┼───┼────┼────┼────┼─────┼─────┤
│ ７ │玄○○│92年4月2│臺北縣板│手提包、│PHS行動電 │自庚○○處│
│    │      │2日19時 │橋市陽明│現金2千 │話1支（門 │扣得，即第│
│    │      │許被搶  │街100號 │餘元、PH│號00000000│2批編號50 │
│    │      │        │前被搶  │S行動電 │10）。    │          │
│    │      │        │        │話1支（ │          │          │
│    │      │        │        │門號0968│          │          │
│    │      │        │        │073810）│          │          │
│    │      │        │        │等。    │          │          │
├──┼───┼────┼────┼────┼─────┼─────┤
│ ８ │陳惠鈴│92年5月2│臺北縣三│女用皮包│PHS行動電 │自庚○○處│
│    │（即周│0日被竊 │重市自強│、PHS行 │話1支（門 │扣得，即第│
│    │鍾良之│        │路3段附 │動電話1 │號00000000│2批編號163│
│    │妻）  │        │近被竊  │支（門號│63）。    │          │
│    │      │        │        │00000000│          │          │
│    │      │        │        │63）等。│          │          │
├──┼───┼────┼────┼────┼─────┼─────┤
│ ９ │Ｏ○○│92年5月2│臺北縣新│黑色手提│PHS行動電 │自庚○○處│
│    │      │0日19時 │莊市幸福│袋、PHS │話1支（門 │扣得，即第│
│    │      │許被竊  │路20號前│行動電話│號00000000│2批編號51 │
│    │      │        │        │1支（門 │63）。    │          │
│    │      │        │        │號096808│          │          │
│    │      │        │        │5863）等│          │          │
│    │      │        │        │。      │          │          │
├──┼───┼────┼────┼────┼─────┼─────┤
│ 10 │己○○│92年5月2│臺北縣板│女用手提│PHS行動電 │自庚○○處│
│    │      │6日17時3│橋市溪北│包、現金│話1支（門 │扣得，即第│
│    │      │0分許被 │街200號 │美金250 │號00000000│2批編號136│
│    │      │竊      │附近被竊│元、PHS │54）。    │          │
│    │      │        │        │行動電話│          │          │
│    │      │        │        │1支（門 │          │          │
│    │      │        │        │號096814│          │          │
│    │      │        │        │3654）等│          │          │
│    │      │        │        │。      │          │          │
├──┼───┼────┼────┼────┼─────┼─────┤
│ 11 │Ｉ○○│92年6月2│臺北市中│白色女用│PHS行動電 │自庚○○處│
│    │      │日18時許│山北路6 │皮包、PH│話1支（門 │扣得，即第│
│    │      │被搶    │段427號 │S行動電 │號00000000│2批編號164│
│    │      │        │前被搶  │話1支（ │12）。    │          │
│    │      │        │        │門號0968│          │          │
│    │      │        │        │363712）│          │          │
│    │      │        │        │等。    │          │          │
├──┼───┼────┼────┼────┼─────┼─────┤
│ 12 │甲○○│92年6月4│臺北縣三│手提包、│PHS行動電 │自庚○○處│
│    │      │日7時許 │重市興德│現金3千 │話1支（門 │扣得，即第│
│    │      │被搶    │路前被搶│餘元、PH│號00000000│2批編號58 │
│    │      │        │        │S行動電1│83）。    │          │
│    │      │        │        │支（門號│          │          │
│    │      │        │        │00000000│          │          │
│    │      │        │        │83）等。│          │          │
├──┼───┼────┼────┼────┼─────┼─────┤
│ 13 │Ｑ○○│92年6月5│臺北縣新│黑色皮包│PHS行動電 │自庚○○處│
│    │      │日18時許│莊市中平│、PHS行 │話1支（門 │扣得，即第│
│    │      │被搶    │路272號 │動電話1 │號00000000│2批編號149│
│    │      │        │前被搶  │支（門號│11）。    │          │
│    │      │        │        │00000000│          │          │
│    │      │        │        │11）等。│          │          │
├──┼───┼────┼────┼────┼─────┼─────┤
│ 14 │卯○○│92年7月1│臺北縣板│女用皮包│MOTOROLA牌│自庚○○處│
│    │      │日18時30│橋市忠孝│、MOTORO│行動電話1 │扣得，即第│
│    │      │分許被搶│路與實踐│LA牌行動│支（序號44│2批編號102│
│    │      │        │路口被搶│電話1支 │0000000000│          │
│    │      │        │        │（序號44│625）。   │          │
│    │      │        │        │00000000│          │          │
│    │      │        │        │61625） │          │          │
│    │      │        │        │等。    │          │          │
├──┼───┼────┼────┼────┼─────┼─────┤
│ 15 │巳○○│92年7月2│臺北縣板│深藍色手│NOKIA牌行 │自庚○○處│
│    │      │5日19時 │橋市國慶│提包、NO│動電話1支 │扣得，即第│
│    │      │被搶    │路郵局附│KIA牌行 │（序號4489│2批編號70 │
│    │      │        │近被搶  │動電話1 │0000000000│          │
│    │      │        │        │支（序號│8）。     │          │
│    │      │        │        │00000000│          │          │
│    │      │        │        │0000000 │          │          │
│    │      │        │        │）等。  │          │          │
├──┼───┼────┼────┼────┼─────┼─────┤
│ 16 │黃○○│92年7月3│臺北縣板│手提包、│NOKIA牌行 │自庚○○處│
│    │      │0日18時 │橋市溪北│現金2百 │動電話1支 │之越南退回│
│    │      │被搶    │路50號前│餘元、NO│（序號3506│包裹內扣得│
│    │      │        │被搶    │KIA牌行1│0000000000│，即第4批 │
│    │      │        │        │支（序號│2）。     │編號21    │
│    │      │        │        │00000000│          │          │
│    │      │        │        │0000000 │          │          │
│    │      │        │        │）等。  │          │          │
├──┼───┼────┼────┼────┼─────┼─────┤
│ 17 │Ｋ○○│92年8月1│臺北縣三│手提包、│NOKIA牌行 │自庚○○處│
│    │      │日21時許│重市三陽│現金6百 │動電話1支 │之越南退回│
│    │      │被搶    │路11號前│餘元、NO│（序號4489│包裹內扣得│
│    │      │        │被搶    │KIA牌行 │0000000000│，即第4批 │
│    │      │        │        │動電話1 │3）。     │編號26    │
│    │      │        │        │支（序號│          │          │
│    │      │        │        │00000000│          │          │
│    │      │        │        │0000000 │          │          │
│    │      │        │        │）等物。│          │          │
├──┼───┼────┼────┼────┼─────┼─────┤
│ 18 │丙○○│92年8月1│桃園縣龜│手提包、│PHS行動電 │自庚○○處│
│    │      │日7時許 │山鄉中興│現金2千 │話1支（序 │扣得，即第│
│    │      │被搶    │路鄉公所│餘元、NO│號00000000│2批編號53 │
│    │      │        │附近被搶│KIA牌行 │82146）。 │          │
│    │      │        │        │動電話1 │          │          │
│    │      │        │        │支、PHS │          │          │
│    │      │        │        │行動電話│          │          │
│    │      │        │        │1支（序 │          │          │
│    │      │        │        │號010010│          │          │
│    │      │        │        │0000000 │          │          │
│    │      │        │        │）等物。│          │          │
├──┼───┼────┼────┼────┼─────┼─────┤
│ 19 │申○○│92年8月5│臺北市士│手提包、│NOKIA牌行 │自庚○○處│
│    │      │日7時20 │林區社子│現金4萬5│動電話1支 │扣得，即第│
│    │      │分許被搶│市場附近│千餘元、│（序號3501│2批編號65 │
│    │      │        │被搶    │NOKIA牌 │0000000000│          │
│    │      │        │        │行動電話│2）。     │          │
│    │      │        │        │1支（序 │          │          │
│    │      │        │        │號350143│          │          │
│    │      │        │        │00000000│          │          │
│    │      │        │        │2）等物 │          │          │
│    │      │        │        │。      │          │          │
├──┼───┼────┼────┼────┼─────┼─────┤
│ 20 │Ｃ○○│92年8月7│臺北縣板│手提包、│NOKIA牌行 │自庚○○處│
│    │      │日7時許 │橋市華興│證件、NO│動電話1支 │扣得，即第│
│    │      │被搶    │街附近被│KIA牌行 │（序號4489│2批編號69 │
│    │      │        │搶      │動電話1 │0000000000│          │
│    │      │        │        │支（序號│6）。     │          │
│    │      │        │        │00000000│          │          │
│    │      │        │        │0000000 │          │          │
│    │      │        │        │）等。  │          │          │
├──┼───┼────┼────┼────┼─────┼─────┤
│ 21 │Ｂ○○│92年8月8│臺北縣新│黑色公事│新光三越百│禮券自三重│
│    │      │日21時許│莊市四維│包、新光│貨禮券、三│市○○路扣│
│    │      │被搶    │路163號 │三越百貨│商禮券、MO│得，即第1 │
│    │      │        │前      │禮券、三│TOROLA牌行│批編號23、│
│    │      │        │        │商禮券、│動電話1支 │25；行動電│
│    │      │        │        │MOTOROLA│（序號4492│話自庚○○│
│    │      │        │        │牌行動電│0000000000│處扣得，即│
│    │      │        │        │話1支（ │0）。     │第2批編號1│
│    │      │        │        │序號4492│          │03        │
│    │      │        │        │00000000│          │          │
│    │      │        │        │520）等 │          │          │
│    │      │        │        │。      │          │          │
├──┼───┼────┼────┼────┼─────┼─────┤
│ 22 │丁○○│92年8月1│臺北縣三│NOKIA牌 │NOKIA牌行 │自三重市三│
│    │      │0日22時 │重市雙園│行動電話│動電話1支 │陽路扣得，│
│    │      │被強盜  │街57巷1 │1支（序 │（序號4492│即第1批編 │
│    │      │        │號2樓被 │號449208│0000000000│號11      │
│    │      │        │強盜    │00000000│4）。     │          │
│    │      │        │        │4）。   │          │          │
├──┼───┼────┼────┼────┼─────┼─────┤
│ 23 │宇○○│92年8月1│臺北縣淡│手提包、│PANASONIC │自庚○○處│
│    │      │4日19時 │水鎮中山│證件、現│牌行動電話│扣得，即第│
│    │      │許被搶  │路175號 │金8千餘 │1支（序號3│2批編號80 │
│    │      │        │附近被搶│元、PANA│0000000000│          │
│    │      │        │        │SONIC牌 │0836）。  │          │
│    │      │        │        │行動電話│          │          │
│    │      │        │        │1支（序 │          │          │
│    │      │        │        │號350724│          │          │
│    │      │        │        │00000000│          │          │
│    │      │        │        │6）等。 │          │          │
├──┼───┼────┼────┼────┼─────┼─────┤
│ 24 │未○○│92年8月1│臺北縣樹│手提包、│BENQ牌行動│自三重市三│
│    │      │5日8時許│林市保安│證件、現│電話1支（ │陽路扣得，│
│    │      │被搶    │街與復興│金4百餘 │序號350364│即第1批編 │
│    │      │        │路口被搶│元、BENQ│000000000 │號7       │
│    │      │        │        │牌行動電│）。      │          │
│    │      │        │        │話1支（ │          │          │
│    │      │        │        │序號3503│          │          │
│    │      │        │        │00000000│          │          │
│    │      │        │        │000）等 │          │          │
│    │      │        │        │。      │          │          │
├──┼───┼────┼────┼────┼─────┼─────┤
│ 25 │Ａ○○│92年8月1│臺北縣中│女用皮包│NOKIA牌行 │自三重市三│
│    │      │5日10時 │和市中山│、現金12│動電話1支 │陽路扣得，│
│    │      │許被搶  │路2段2巷│000元、N│（序號3509│即第1批編 │
│    │      │        │33之4號 │OKIA牌行│0000000000│號3       │
│    │      │        │附近被搶│動電話1 │1）。     │          │
│    │      │        │        │支（序號│          │          │
│    │      │        │        │00000000│          │          │
│    │      │        │        │0000000 │          │          │
│    │      │        │        │）等。  │          │          │
├──┼───┼────┼────┼────┼─────┼─────┤
│ 26 │Ｈ○○│92年8月1│臺北縣新│手提包、│MOTOROLA牌│自三重市三│
│    │      │5日21時 │莊市新泰│證件、現│行動電話1 │陽路扣得，│
│    │      │許被搶  │路82號附│金2千餘 │支（序號44│即第1批編 │
│    │      │        │近被搶  │元、MOTO│0000000000│號6       │
│    │      │        │        │ROLA牌行│320）。   │          │
│    │      │        │        │動電話1 │          │          │
│    │      │        │        │支（序號│          │          │
│    │      │        │        │00000000│          │          │
│    │      │        │        │0000000 │          │          │
│    │      │        │        │）等。  │          │          │
└──┴───┴────┴────┴────┴─────┴─────┘
附表三（被告亥○○不另為無罪諭知部分）
┌──┬───┬────┬────────┬────────────┐
│編號│被害人│被害時間│  財 物  損 失  │       備     註        │
├──┼───┼────┼────────┼────────────┤
│ １ │不詳  │不詳    │哈電族隨身機1台 │即起訴書附表一編號12    │
│    │      │        │及隨身卡2片     │                        │
├──┼───┼────┼────────┼────────────┤
│ ２ │不詳  │不詳    │無敵CD電腦辭典2 │即起訴書附表一編號13    │
│    │      │        │台              │                        │
├──┼───┼────┼────────┼────────────┤
│ ３ │不詳  │不詳    │相機1台         │即起訴書附表一編號14    │
├──┼───┼────┼────────┼────────────┤
│ ４ │不詳  │不詳    │語言學習機1台   │即起訴書附表一編號15    │
├──┼───┼────┼────────┼────────────┤
│ ５ │不詳  │不詳    │女用手提袋8只   │即起訴書附表一編號16    │
├──┼───┼────┼────────┼────────────┤
│ ６ │不詳  │不詳    │男用藍色背包1只 │即起訴書附表一編號17    │
├──┼───┼────┼────────┼────────────┤
│ ７ │不詳  │不詳    │手機電池62個    │即起訴書附表一編號18    │
└──┴───┴────┴────────┴────────────┘
附表四（被告亥○○無罪部分；被告戌○○不另為無罪諭知部分）
┌──┬───┬────┬────────┬────────────┐
│ １ │不詳  │不詳    │卡西歐男錶1支   │即起訴書附表二編號27    │
├──┼───┼────┼────────┼────────────┤
│ ２ │不詳  │不詳    │二０００男錶1支 │即起訴書附表二編號28    │
├──┼───┼────┼────────┼────────────┤
│ ３ │不詳  │不詳    │太平洋百貨公司禮│即起訴書附表二編號29    │
│    │      │        │券（1百元）     │                        │
├──┼───┼────┼────────┼────────────┤
│ ４ │不詳  │不詳    │家樂福公司提貨卷│即起訴書附表二編號30    │
├──┼───┼────┼────────┼────────────┤
│ ５ │不詳  │不詳    │統一超商禮券（1 │即起訴書附表二編號31    │
│    │      │        │百元）          │                        │
├──┼───┼────┼────────┼────────────┤
│ ６ │不詳  │不詳    │誠品百貨公司禮券│即起訴書附表二編號32    │
│    │      │        │（1百元）       │                        │
├──┼───┼────┼────────┼────────────┤
│ ７ │不詳  │不詳    │金飾1個、金戒指1│即起訴書附表二編號33    │
│    │      │        │個              │                        │
├──┼───┼────┼────────┼────────────┤
│ ８ │不詳  │不詳    │Ｋ金袖釦1個、項 │即起訴書附表二編號34    │
│    │      │        │鍊2條、手鍊1個、│                        │
│    │      │        │戒指4個、玉璧墜 │                        │
│    │      │        │子2個           │                        │
├──┼───┼────┼────────┼────────────┤
│ ９ │不詳  │不詳    │水晶戒指1個     │即起訴書附表二編號35    │
├──┼───┼────┼────────┼────────────┤
│ 10 │不詳  │不詳    │玉戒指1個       │即起訴書附表二編號36    │
├──┼───┼────┼────────┼────────────┤
│ 11 │不詳  │不詳    │玉墜子6個       │即起訴書附表二編號37    │
├──┼───┼────┼────────┼────────────┤
│ 12 │不詳  │不詳    │仿玉鐲子2個     │即起訴書附表二編號38    │
├──┼───┼────┼────────┼────────────┤
│ 13 │不詳  │不詳    │訪玉墜子        │即起訴書附表二編號39    │
├──┼───┼────┼────────┼────────────┤
│ 14 │不詳  │不詳    │玉珠子          │即起訴書附表二編號40    │
├──┼───┼────┼────────┼────────────┤
│ 15 │不詳  │不詳    │藍色墜子        │即起訴書附表二編號41    │
└──┴───┴────┴────────┴────────────┘
附註：附表中所稱第1 批、第2 批、第4 批者係依扣押物品目錄
      表所載而分，併予指明。
